# 请教陈版，子公司引入新股东导致的丧失控制权的处理

提问人：laurazj 时间：2021-01-04 08:05:04
如果A和C的出资均未到位，投资收益可以确认吗

回答人：chenyiwei
这要计提问题具体讨论了。

提问人：laurazj 时间：2021-01-04 08:05:04
2020 年 8 月份，A对B投资 1000 万，持股比例100%，8-11月B亏损 200 万。 12 月 1 日，B公司引入新股东C，投资 2500 万， 2000 万作为实收资本， 500 万计入到资本公积。同时A对B增资 1000 万。根据协议及章程，A对B失去控制权，作为共控企业核算。
A单体层面确认投资收益-200万；合并层面股权公允价值为 2500 万，计入到投资收益金额=2500-（1000+800）=700万？

回答人：chenyiwei
1 、个别报表层面：根据《企业会计准则解释第 7 号》第一条规定，确认视同处置损益=2500 50%-2000 50%=250；就剩余50%股权模拟权益法核算确认损益-100，合计 150 。
2 、合并报表层面：剩余50%股权公允价值=2500万元，故合并报表层面确认损益=2500-800-1000=700万元。